【裁判字號】    95,訴,84
【裁判日期】    950303
【裁判案由】    毒品危害防制條例
【裁判全文】
臺灣臺中地方法院刑事判決  95年度訴字第84號
公  訴  人  臺灣臺中地方法院檢察署檢察官
被      告  甲○○
上列被告因違反毒品危害防制條例案件，經檢察官提起公訴（九
十四年度毒偵字第六○一九號），被告於準備程序進行中就被訴
事實為有罪之陳述，本院合議庭裁定由受命法官獨任適用簡式審
判程序審理，判決如下：
    主    文
甲○○連續施用第壹級毒品，累犯，處有期徒刑捌月。扣案之第
壹級毒品海洛因壹小包（淨重零點壹公克）沒收銷燬之。
    事實及理由
一、犯罪事實：
（一）甲○○前因販賣化學合成麻醉藥品、施用化學合成麻醉藥
      品、轉讓禁藥等三案件，分別經法院判處應執行有期徒刑
      五年二月、九月、四月，三案經定應執行有期徒刑六年確
      定，經假釋後復撤銷假釋執行殘刑，甫於民國（下同）九
      十四年七月一日縮短刑期執行完畢。另其前因施用毒品案
      件，經強制戒治，於九十一年三月八日執行強制戒治完畢
      釋放。詎不知遠離毒品，於前案強制戒治執行完畢後之五
      年內，復基於施用第一級毒品海洛因之概括犯意，自九十
      四年九月十日起，至九十四年九月二十一日中午十二時許
      止，連續在臺中市○○路與健行路口之加油站之公廁內，
      以注射之方式，連續施用第一級毒品海洛因二至三次。嗣
      於九十四年九月二十一日下午四時十五分許，騎乘機車行
      經臺中市○○區○○路、大連北路口時，為警盤查，因有
      欲加速逃逸之動作，為警察覺可疑而查獲，並扣得第一級
      毒品海洛因一小包（淨重○．三一公克，包裝重○．二一
      公克）。
二、證據名稱：
  (1)被告甲○○於警詢、偵訊及本院審理時之自白。
  (2)中山醫學大學附設醫院藥物濫用檢測中心確認結果報告一紙
    （顯示被告尿液呈海洛因代謝後之可待因、嗎啡類陽性反應
    ）。
  (3)搜索扣押筆錄、扣押物品目錄表各一件、扣案物照片一張、
    現場圖一件。
  (4)法務部調查局九十四年十二月八日調科壹字第一二○○一六
    八七九號鑑定通知書一紙（顯示扣案白粉一包含第一級毒品
    海洛因成份，淨重○．三一公克，包裝重○．二一公克，附
    於偵查卷第九頁）。
  (5)臺灣臺中地方法院檢察署刑案資料查註紀錄表、臺灣高等法
    院被告前案紀錄表。
三、被告雖另辯稱：伊供出毒品來源為向綽號「火雞」即「吳秋
    風」之人所購得，因而破獲，應減輕其刑云云。惟經傳訊證
    人即警員乙○○結果，乙○○證稱：「曾經有接獲他的檢舉
    ，他說是他施用的毒品來源，但是該案不是我們辦理。當時
    西屯路有個藥頭，在一個家具店的樓上，詳細地址我不記得
    。後來我們有根據他的檢舉去搜索，有查獲他所檢舉的那個
    對象，後來也有移送。不過查獲當時並無查到販賣事證，我
    們是以持有或施用移送的。（本院問：被告說那個人叫吳秋
    風，是否就是此人？）是的。」等語（九十五年二月十七日
    審判筆錄）。則警方既未查到販賣事證，僅以施用或持有毒
    品移送吳秋風，則與前述供出毒品來源因而破獲之要件尚不
    相符，無從依該規定減輕其刑，併此敘明。
四、依刑事訴訟法第二百七十三條之一第一項、第二百九十九條
    第一項前段、第三百十條之二、第四百五十四條第一項，毒
    品危害防制條例第十條第一項、第十八條第一項前段，刑法
    第十一條、第五十六條、第四十七條，判決如主文。
五、如不服本案判決，得自收受送達之日起十日內向本院提出上
    訴狀（須附繕本）。
中    華    民    國    95    年    3     月    3     日
                  刑事第六庭    法  官  林念祖
以上正本證明與原本無異。
                                書記官  謝明倫
中    華    民    國    95    年    3     月    6     日
附錄本案論罪科刑法條全文
毒品危害防制條例第十條第一項：施用第一級毒品者，處六月以
上五年以下有期徒刑。


司法院資訊處製作；財團法人民間司法改革基金會備份。
